# 无合同情况下的收入确认

提问人：huanjianqihao 时间：2023-03-30 15:12:51
共同探讨下。
企业会计准则第 14 号——收入（ 2017 ）所称合同，是指双方或多方之间订立有法律约束力的权利义务的协议。合同有书面形式、口头形式以及其他形式。
“甲公司于 2022 年 11 月 1 日开始提供服务，根据服务期间按月确认收入，服务期为 2022 年 11 月-2023年 10 月，但未签订合同，合同签订日期为 2023 年 2 月”，依据我国相关法律的规定，采用合同书形式订立合同，在签字或者盖章之前，当事人一方已经提前履行主要义务，对方接受的，该合同成立。
应根据服务期间按月确认收入，通过以前年度损益调整确认 2022 年11/12月收入。

回答人：chenyiwei
该分析有一定合理性，关键是判断根据以往交易惯例、行业惯例等，在正式书面合同签订之前就开工的依据是什么，对前期已发生成本的回收有无合理保证，即是否存在事实上的非书面合同。